最高法院刑事判決　　　　　　　九十六年度台上字第七六０號
上 訴 人　甲○○
上列上訴人因違反毒品危害防制條例案件，不服台灣高等法院台
中分院中華民國九十五年十一月十六日第二審判決（九十五年度
上訴字第二二五五號，起訴案號：台灣台中地方法院檢察署九十
五年度偵字第一六三一號），提起上訴，本院判決如下：
    主  文
上訴駁回。
    理  由
按刑事訴訟法第三百七十七條規定：上訴於第三審法院，非以判
決違背法令為理由不得為之；是提起第三審上訴，應以原判決違
背法令為理由，係屬法定要件；如果上訴理由狀並未依據卷內訴
訟資料具體指摘原判決不適用何種法則或如何適用不當，或所指
摘原判決違法情事，顯與法律規定得為第三審上訴理由之違法情
形不相適合時，均應認其上訴為違背法律上之程式，予以駁回。
原判決依憑上訴人甲○○於原審法院審理時之部分自白，並有海
洛因七包（驗後淨重計零點七八公克、包裝計重一點三七公克）
、行動電話一支、香菸盒一個扣案等證據，資以認定上訴人犯行
為時即民國九十五年七月一日修正施行前之刑法第二十八條、毒
品危害防制條例第四條第六項、第一項共同販賣第一級毒品未遂
罪，因而撤銷第一審之科刑判決，改判仍論上訴人上開罪名，處
有期徒刑柒年貳月；已詳認定犯罪事實之依據及憑以認定之理
由，並對上訴人否認犯罪之辯詞，如何不足採信，亦已依據卷內
資料予以指駁及說明，俱有卷存之證據資料可資覆按；又公訴意
旨認上訴人另自九十五年一月上旬某日起，代「老大」轉交海洛
因予購毒者數次，復於九十五年一月十六日下午四時五十五分許
，在台中市○○○路一六一號前，交付海洛因予購毒者梁美蘭、
綽號「阿貓」等人；認此等行為亦犯行為時即修正前刑法第二十
八條、毒品危害防制條例第四條第一項共同販賣第一級毒品罪嫌
。但經原審調查證據之結果，認不能證明上訴人尚犯此等部分之
罪，因公訴人認此等部分與上開科刑部分，有行為時即九十五年
七月一日修正施行前刑法第五十六條連續犯之裁判上一罪關係，
乃就此等部分不另為無罪之諭知，亦在理由內詳為說明；從形式
上觀察，原判決並無違背法令情形。按刑法第五十九條所定之酌
量減輕其刑，必於犯罪之情狀，在客觀上足以引起一般同情，認
為即予宣告法定最低度之刑期，猶嫌過重者，始有其適用。本件
依原判決所認定之事實，上訴人為抵償債務，不惜為販賣第一級
毒品海洛因綽號「老大」者，代送海洛因予向「老大」購買毒品
之人，毒害國人健康，可見其犯罪之情狀，在客觀上顯不足以引
起一般同情，原判決已說明未適用刑法第五十九條規定酌量減輕
其刑之理由，於法尚無不合，難謂有不適用法則之違法。上訴意
旨指摘原判決未適用上開規定減輕其刑，有不適用法則之違法云
云，係置原判決明白之說明於不顧，及對原審審判職權之適法行
使，任憑己見，漫言爭辯，核與法律規定得為第三審上訴理由之
違法情形，不相適合，其上訴為違背法律上之程式，應予駁回。
又本院為法律審，上訴人具狀提出本院七十年度第六次刑事庭庭
長會議決議影本一件，無從審酌，併予明。
據上論結，應依刑事訴訟法第三百九十五條前段，判決如主文。
中　　華　　民　　國　九十六　年　　二　　月　　八  　日
                      最高法院刑事第十一庭
                          審判長法官  林　永　茂
                                法官  洪　文　章
                                法官  蕭　仰　歸
                                法官  何　菁　莪
                                法官  王　居　財
      本件正本證明與原本無異
                                      書  記  官
中　　華　　民　　國　九十六　年　　二　　月　 十二 　日
                                                      G
